【裁判字號】    97,抗,103
【裁判日期】    970408
【裁判案由】    回復原狀等
【裁判全文】
臺灣高等法院高雄分院民事裁定           97年度抗字第103號
抗  告  人  甲○○
上列抗告人因當事人碧瑤大廈管理委員會與龍星昇第五資產管理
股份有限公司間回復原狀等事件，對於民國97年3 月7 日臺灣高
雄地方法院95年度訴字第860 號所為裁定提起抗告，本院裁定如
下：
    主  文
抗告駁回。
抗告訴訟費用由抗告人負擔。
    理  由
一、抗告意旨略以：伊因原法院以證人身分傳喚而未到庭，經原
    裁定科以罰鍰在案。惟伊因罹患腦膜瘤疾病，右眼失明、嗜
    睡、失神等，於民國96年4 月23日住院接受開顱併腦膜瘤切
    除手術。又原法院於95年12月25日、96年1 月18日、96年5
    月7 日通知伊到場，伊因罹患缺血性心臟病等無法出庭；另
    原法院於97年3 月3 日通知伊到場，伊因準備資料而無法到
    庭，業於97年2 月29日具狀陳明，是伊未到庭並非無正當理
    由，原裁定尚有未當，爰請求廢棄原裁定等語。
二、按證人受合法之通知，無正當理由而不到者，法院得以裁定
    處新臺幣3 萬元以下罰鍰，證人己受前項裁定，經再次通知
    仍不到場者，得再科處新臺幣6 萬元以下之罰鍰，並得拘提
    之，民事訴訟法第303 條第1 項、第2 項定有明文。本件原
    法院以抗告人為證人，經分別通知於95年12月25日下午2 時
    35分、96年1 月18日下午3 時25分到場應訊，抗告人均受合
    法之通知而未到庭，有卷附送達證書可稽（原審卷二第9 、
    20頁），其雖於96年1 月18日具狀表示因病無法出庭作證，
    然所出示診斷證明書均為89年間應診而製作，經原法院函知
    提出不能到庭作證之確定證明，並註記民事訴訟法第303 條
    相關規定，該通知書亦經抗告人收受，抗告人仍未提出，此
    有該聲請狀、診斷證明書、原法院通知函可按（原審卷二第
    34 、35 至37、47頁），是其未到庭並無正當理由。嗣原法
    院又通知抗告人於96年5 月7 日下午3 時15分到場應訊，抗
    告人受合法之通知又未到庭，有卷附送達證書可憑（原審卷
    二第52頁），抗告人仍無正當理由拒不到場。原法院再通知
    抗告人於97年3 月3 日下午4 時40分到場應訊，抗告人已受
    合法之通知，卻具狀表示需時整理資料而未到庭，有卷附送
    達證書、聲請狀可憑（原審卷二第128 、131 頁），顯非拒
    絕到庭之正當事由。
三、至抗告人雖以其因身體因素而未到庭，並提出診斷證明書五
    份為證（本院卷第8 至12頁），其中高雄醫學大學附設中和
    紀念醫院於96年11月15日之診斷證明書載明：抗告人於96年
    4 月23日，因腦膜瘤入院，同月25日接受開顱併腦膜瘤切除
    手術，於同年5 月5 日出院；同院同日之診斷證明書載明：
    抗告人因缺血性心臟病、高血壓、高脂質血症，須長期門診
    追蹤治療；同院於96年11月16日之診斷證明書載明：抗告人
    因頸椎椎間盤突出症，走路不穩，曾於96年7 月19日至同月
    24日住院接受診治；高雄榮民總醫院於96年11月20日之診斷
    證明書載明：86年8 月18日心導管兩條血管置放三支支架；
    李文棟診所於96年11月19日之診斷證明書載明：抗告人頸脊
    椎第5 、6 節椎間軟骨突出症造成脊椎窄縮合併脊髓神經壓
    迫等情。惟原法院通知抗告人到庭期日，並非抗告人住院期
    間，且上開診斷證明書亦未能證明抗告人之疾病已達無法出
    庭之程度，尚難據以認定抗告人有正當理由而未到場，所辯
    自不足採。
四、綜上所述，抗告人經原法院先後4 次合法之通知，無正當理
    由均不到場，致審理程序有所延宕，情節重大，原法院因而
    處以罰鍰，並無違誤，抗告意旨猶執前詞，指摘原裁定不當
    ，為無理由，應駁回其抗告。
據上論結，本件抗告為無理由，依民事訴訟法第495 條之1 第1
項、第449 條第1 項、第95條、第78條，裁定如主文。
中    華    民    國    97    年    4     月    8     日
                            民事第五庭
                                審判長法官  蔡明宛
                                法      官  曾錦昌
                                法      官  魏式璧
以上正本證明與原本無異。
本裁定不得再抗告。
中    華    民    國    97    年    4     月    8     日
                                書  記  官  林明威


司法院資訊處製作；財團法人民間司法改革基金會備份。
